【裁判字號】    99,交聲,3262
【裁判日期】    991028
【裁判案由】    交管條例聲異
【裁判全文】
臺灣板橋地方法院交通事件裁定
原處分機關  交通部公路總局臺北區監理所蘆洲監理站
異  議  人
即受處分人  甲○○
上列異議人即受處分人因違反道路交通管理處罰條例案件，對於
交通部公路總局臺北區監理所蘆洲監理站民國99年10月13日所為
所為之北監蘆字第裁 46－1AF551616號處分，聲明異議，本院裁
定如下：
    主  文
異議駁回。
    理  由
一、按在設有禁止停車標誌之處所，不得停車，道路交通安全規
    則第一百十二條第一項第四款規定甚明。次按汽車駕駛人在
    設有禁止停車標誌之處所停車者，處新臺幣（下同）六百元
    以上一千二百元以下罰鍰，道路交通管理處罰條例第五十六
    條第一項第四款定有明文。
二、本件原處分認異議人即受處分人甲○○所有之車號 GBB─三
    五○號重型機車，於民國九十九年九月十六日十五時二十分
    許，在設有禁止停車標誌之臺北市○○○路○段七十六號前
    違規停車，經臺北市停車管理工程處執勤人員拍照採證逕行
    舉發。嗣受處分人於應到案日期前之同年九月二十七日向舉
    發單位提出申訴，經舉發單位調查結果，認受處分人確有上
    開在設有禁止停車標誌之處所停車之違規行為，原處分機關
    乃依道路交通管理處罰條例第五十六條第一項第四款及違反
    道路交通管理事件統一裁罰基準表規定，裁處罰鍰六百元。
三、異議意旨略以：伊事後至違規地點查看，機車停放處未設置
    禁止停車標誌，且和平東路一段七十四號至六十二號前人行
    道都有機車停車格，伊在和平東路一段七十六號醫院大門口
    臨時停車，帶老人家行動不便去醫院做復健，請設置明顯禁
    止停車標誌云云。
四、經查：異議人於上述時、地將其所有之前開機車停放在人行
    道上之事實，為異議人所不爭執，並有違規查詢報表、採證
    照片二幀附卷可稽，雖異議人辯稱：伊機車停放處未設置禁
    止停車標誌，伊係臨時停車云云，惟經臺北市停車管理工程
    處執勤人員現場勘查，該停車處所設有「騎樓、人行道禁止
    停車」標誌牌供駕駛人遵循辨識一節，業據該工程處於九十
    九年十月五日以北市停管字第○九九三六五二七三○○號書
    函函覆明確，又觀諸上開採證照片，本件違規地點設有「禁
    止停車」標誌牌一面，其上註明「騎樓‧人行道（機慢車停
    放區除外）」等字樣說明禁停範圍，並以雙向箭頭指示禁停
    路段，用以告示該「禁止停車標誌」左右範圍內之人行道、
    騎樓，除機慢車停車格以外之區域，均屬禁止停車處所，不
    得停放車輛，且上開標誌之設置亦無任何遮蔽未明之情形，
    一般人於停車前稍加查看，即可知悉。而異議人車輛停放處
    並未劃設機車停車格，且駕駛人不在現場，車輛亦非保持立
    即行駛之狀態，自屬在設有禁止停車標誌之處所違規停車甚
    明，是異議人前開所辯，顯與事實不符，委無足採。至異議
    人所陳當時係帶老人家去醫院做復健一情縱令屬實，難謂存
    有非於該處違規停車不能避免緊急危難之情狀，尚無從資為
    免罰之事由。
五、綜上，異議人於上述時間、地點在設有禁止停車標誌之處所
    停車之違規事證明確，堪予認定，從而，原處分機關據以援
    引前揭規定，裁處罰鍰六百元，於法並無違誤。本件異議為
    無理由，應予駁回。
據上論斷，應依道路交通事件處理辦法第十八條，裁定如主文。
中    華    民    國    99    年    10    月    28    日
                    交通法庭    法  官  劉  安  榕
以上正本證明與原本無異
如不服本裁定，應於裁定送達後5 日內敘明抗告理由，向本院提
出抗告狀。
                                書記官  陳  盈  真
中    華    民    國    99    年    10    月    28    日

司法院資訊處製作；財團法人民間司法改革基金會備份。
